【裁判字號】    95,訴,1001
【裁判日期】    950731
【裁判案由】    毒品危害防制條例
【裁判全文】
臺灣彰化地方法院刑事判決              95年度訴字第1001號
公  訴  人  臺灣彰化地方法院檢察署檢察官
被      告  甲○○
上列被告因違反毒品危害防制條例案件，經檢察官提起公訴（95
年度毒偵字第 478、1257、2157號），於本院準備程序中，被告
就被訴事實為有罪之陳述，經裁定改行簡式審判程序，本院判決
如下：
    主  文
甲○○連續施用第一級毒品，累犯，處有期徒刑壹年月。扣案
之海洛因貳拾陸包（合計淨重貳點陸伍公克），沒收銷燬之。
    犯罪事實及理由
一、犯罪事實部分：
    甲○○前曾於民國87年間，因施用毒品案件，經本院裁定送
    觀察、勒戒後，認無繼續施用毒品之傾向，於87年9月5日執
    行完畢釋放。其於前開觀察、勒戒執行完畢之5年內，再於9
    2年間，因施用第一級毒品案件，經本院以93年度訴字第488
    號，判處有期徒刑 1年，上訴後，經臺灣高等法院臺中分院
    以93年度上訴字第1244號，改判處有期徒刑1年2月確定，甫
    於94年 8月11日執行完畢。詎其仍不知悔改，未能戒除毒癮
    ，又另行基於施用第一級毒品海洛因之概括犯意，自94年11
    月間某日起，至95年4月26日下午7時止，均在其當時位於彰
    化縣福興鄉○○村○○路 ○段99號住處，以將海洛因摻水置
    入其所有針筒內注射方式（針筒均已丟棄），每日施用 1次
    ，連續施用第一級毒品海洛因多次。嗣於(一)95年 1月18日下
    午5時50分，在彰化縣福興鄉○○村○○路旁，甲○○及其
    女友王素梅因行跡可疑遭警盤查，王素梅即主動將甲○○所
    寄放，預備供甲○○施用之海洛因26包（合計淨重2.65公克
    ）交予警方，且經警對甲○○採尿送驗後，呈嗎啡陽性反應
    ；(二)95年2月9日上午11時30分，甲○○自願前往彰化縣警察
    局二林分局漢寶派出所接受採尿，送驗後呈嗎啡陽性反應；
    (三)95年 4月28日上午11時，經警持本院核發之搜索票，至其
    上址住處進行搜索，雖未查獲不法事證，惟經甲○○同意採
    尿送驗後，呈嗎啡陽性反應，而查知上情。
二、被告甲○○於本院準備程序中，就上揭犯罪事實均為有罪之
    陳述，且所犯係死刑、無期徒刑、最輕本刑為 3年以上有期
    徒刑以外之罪，經本院合議庭依刑事訴訟法第273條之1第 1
    項之規定，裁定由受命法官1人獨任進行簡式審判程序。
三、本案證據：
    (一)彰化縣警察局鹿港分局95年1月18日下午5時50分委託檢驗
      尿液代號與真實姓名對照表1紙（見478號毒偵卷第28頁）
      。
    (二)彰化縣衛生局95年2月6日煙檢字第950451號煙毒尿液檢驗
      成績書1紙（見478號毒偵卷第50頁）。
    (三)彰化縣警察局二林分局95年2月9日委託檢驗尿液代號與真
      實姓名對照認證單1紙（見1257號毒偵卷第22頁）。
    (四)彰化縣衛生局95年2月20日煙檢字第950673號煙毒尿液檢
      驗成績書1紙（見1257號毒偵卷第24頁）。
    (五)彰化縣警察局95年4月28日下午12時10分委託檢驗尿液代
      號與真實姓名對照認證單1紙（見2157號毒偵卷第16頁）
      。
    (六)詮昕科技股份有限公司95年5月11日濫用藥物尿液檢驗報
      告1紙（見2157號毒偵卷第17頁）。
    (七)法務部調查局95年3月21日調科壹字第140012641號鑑定通
      知書1紙（見478號毒偵卷第64頁）。
    (八)海洛因26包（合計淨重2.65公克）。
    (九)被告於本院之自白。
    (十)臺灣高等法院被告前案紀錄表。
四、我國刑法於94年2月2日修正公布，95年7月1日施行（下稱新
    法；修正前刑法下稱舊法）後，依最高法院95年度第 8次刑
    事庭會議決議決議內容，有關新舊法之適用原則如下：
    (一)新法第2條第1項之規定，係規範行為後法律變更所生新舊
      法律比較適用之準據法，於新法施行後，應適用新法第2
      條第1項之規定，為「從舊從輕」之比較。
    (二)基於罪刑法定原則及法律不溯及既往原則，行為之處罰，
      以行為時之法律有明文規定者為限，必行為時與行為後之
      法律均有處罰之規定，始有新法第2條第1項之適用。
    (三)比較時應就罪刑有關之共犯、未遂犯、想像競合犯、牽連
      犯、連續犯、結合犯，以及累犯加重、自首減輕暨其他法
      定加減原因（如身分加減）與加減例等一切情形，綜其全
      部罪刑之結果而為比較。
    (四)從刑附屬於主刑，除法律有特別規定者外，依主刑所適用
      之法律。
    本件被告行為後，刑法關於連續犯、累犯等規定均有修正，
    依前揭最高法院95年度第8次刑事庭會議決議內容，應綜其
    全部罪刑之結果而為比較後，始得判斷應適用新法或舊法，
    經本院為如附表所示之比較後，認本件依刑法第2條第1項前
    段，就連續犯、累犯等適用，應依舊法適用，併此敘明。
五、應依刑事訴訟法第273條之1第1項、第 299條第1項前段、第
    310條之2、第454條第1項，毒品危害防制條例第10條第 1項
    、第18條第1項前段，刑法第11條前段、修正後第2條第 1項
    前段、修正前第56條、修正前第47條，判決如主文。
六、如不服本判決，應於判決送達後10日內，向本院提出上訴狀
    （須附繕本），上訴於臺灣高等法院臺中分院。
本案經檢察官江孟芝到庭執行職務。
中    華    民    國    95    年    7     月    31    日
                  刑事第二庭    法  官  簡婉倫
以上正本證明與原本無異。
如不服本判決，應於判決送達後10日內向本院提出上訴狀 (須附
繕本)。
中    華    民    國    95    年    7     月    31    日
                                書記官
附錄本案論罪科刑法條
毒品危害防制條例第10條第1項
施用第一級毒品者，處六月以上五年以下有期徒刑。
附 表：
┌──┬────┬─────────────────────────┐
│編號│修正事項│  以各別修正事項討論新、舊法之比較適用            │
├──┼────┼─────────────────────────┤
│ 一 │連續犯  │被告行為後，刑法第56條連續犯之規定，業經刪除，則被│
│    │        │告之犯行，因行為後新法業已刪除連續犯之規定，此刪除│
│    │        │雖非犯罪構成要件之變更，但已顯已影響行為人刑罰之法│
│    │        │律效果，自屬法律有變更，且比較新、舊法結果，以舊法│
│    │        │論以連續犯對被告較為有利，應依刑法第2條第1項前段，│
│    │        │適用舊法之規定                                    │
├──┼────┼─────────────────────────┤
│ 二 │累犯    │被告不論依修正前之刑法第47條，抑或修正後之刑法第47│
│    │        │條第1項，均構成累犯，且均應加重其刑，對被告而言並 │
│    │        │無有利或不利之情形，不生任何影響，應依刑法第2條第1│
│    │        │項前段，適用舊法之規定                            │
├──┴────┴─────────────────────────┤
│總結：本案綜合前開結果，仍應適用舊法之規定。                      │
└─────────────────────────────────┘


司法院資訊處製作；財團法人民間司法改革基金會備份。
